最高法院刑事判決　　　　　　　　　 111年度台上字第1860號
上　訴　人　黃啓瑞
上列上訴人因違反槍砲彈藥刀械管制條例等罪案件，不服臺灣高
等法院臺中分院中華民國111年 1月12日第二審判決（110年度上
訴字第2066號，起訴案號：臺灣臺中地方檢察署 110年度偵字第
10433 號），提起上訴，本院判決如下：
    主  文
上訴駁回。
    理  由
一、按刑事訴訟法第377 條規定，上訴於第三審法院，非以判決
    違背法令為理由，不得為之。是提起第三審上訴，應以原判
    決違背法令為理由，係屬法定要件。如果上訴理由書狀並未
    依據卷內訴訟資料，具體指摘原判決不適用何種法則或如何
    適用不當，或所指摘原判決違法情事，顯與法律規定得為第
    三審上訴理由之違法情形，不相適合時，均應認其上訴為違
    背法律上之程式，予以駁回。
二、本件原審審理結果，認定上訴人黃啓瑞有所載之違反槍砲彈
    藥刀械管制條例犯行明確，因而維持第一審依想像競合犯，
    從一重論處上訴人犯非法寄藏非制式手槍（累犯）罪刑，併
    諭知相關沒收之判決，駁回其該部分在第二審之上訴，已引
    用並補充第一審判決載敘其調查證據之結果及憑以認定犯罪
    事實之心證理由，所為論列說明，有卷存資料可資覆按，自
    不容任意指為違法。
三、上訴意旨略以：上訴人犯後已坦承犯行，並供出槍枝來源，
    縱未因而查獲上游，仍應從輕量刑。
四、刑之量定，係實體法上賦予法院得依職權自由裁量之事項，
    苟已以行為人之責任為基礎，並斟酌刑法第57條各款所列情
    狀，在法定刑度內，酌量科刑，無偏執一端，致明顯失出失
    入情形，即不得任意指摘為違法，以為第三審上訴之理由。
    原判決就上訴人所犯前揭之罪，已綜合審酌刑法第57條科刑
    等一切情狀，並說明其寄藏非制式槍彈對民眾之生命財產具
    有潛在之危害，且於警員至現場臨檢時，因有持槍上膛指向
    警員，始遭警員制伏，所辯主動交出槍彈，與卷存事證不符
    ，亦無精神障礙或其他心智缺陷，致其辨識行為違法之能力
    顯著減低之情事，惟其犯後坦承犯行，顯有悔意，兼衡智識
    程度、家庭生活狀況等各情，適用刑法第47條第1 項規定加
    重其刑後，在罪責原則下適正行使其量刑之裁量權，維持第
    一審判決所示刑之量定，核其量定之刑罰，已兼顧相關有利
    與不利之科刑資料，客觀上並未逾越法定刑度，亦與罪刑相
    當原則無悖，難認有濫用其裁量權限之違法情形。
五、依上所述，上訴意旨單純就前述量刑裁量權之合法行使，徒
    以自己說詞，任意指摘違法，難謂已符合首揭法定上訴要件
    ，應認其上訴為不合法律上之程式，予以駁回。至於另犯妨
    害公務部分，上訴人業於原審撤回上訴，自不在本院審究之
    列，附為指明。
據上論結，應依刑事訴訟法第395條前段，判決如主文。
中    華    民    國   111    年    4     月    13    日
                  刑事第八庭審判長法  官  段  景  榕  
                                  法  官  鄧  振  球  
                                  法  官  楊  力  進  
                                  法  官  汪  梅  芬  
                                  法  官  宋  松  璟  
本件正本證明與原本無異
                                  書記官
中    華    民    國   111    年    4     月    26    日